臺灣屏東地方法院刑事裁定　　　　　　　 95年度訴字第348號
上　訴　人
即　被　告　自傑營造工程有限公司
兼代表人　　乙○○
上　訴　人
即　被　告　柳登營造有限公司
兼代表人　　甲○○
上列上訴人等因違反政府採購法案件，不服本院中華民國95年12
月25日所為之協商判決（93年度偵字第6282、6283號、94年度偵
字第206 、2589號），提起上訴，本院裁定如下：
    主  文
上訴駁回。
    理  由
一、上訴意旨均略以：上訴人等於本案判決後，接獲交通部公路
    總局第三區養謢工程處公文，告知上訴人等於民國93年間圍
    標該處工程，將依政府採購法之規定，刊登政府採購公報，
    上訴人公司自刊登之次日起1 年不得參加投標或作為決標對
    象或分包廠商，上訴人等因此除遭受本件刑事處罰外，還得
    接受行政罰，且因此暫時喪失投標政府採購之資格，對上訴
    人公司影響巨大，爰不服判決，提起上訴云云。
二、按依本編所為之科刑判決，不得上訴。但有第455 條之4 第
    1 項第1 款、第2 款、第4 款、第6 款、第7 款所定情形之
    一，或協商判決違反同條第2 項之規定者，不在此限。另協
    商判決之上訴，除本編有特別規定外，準用第3 編第1 章及
    第2 章之規定。刑事訴訟法第455 條之10第1 項、第455 條
    之11分別定有明文。再按對於刑事判決有不服者提起上訴，
    上訴期間為10日，自送達判決後起算；又提起上訴，應以上
    訴書狀提出於原審法院為之，刑事訴訟法第349 條前段、第
    350 第1 項分別定有明文。次按，原審法院認為上訴不合法
    律上之程式者，應以裁定駁回之，同法第362 條亦規定甚明
    。再按，送達文書，除本章有特別規定外，準用民事訴訟法
    之規定；刑事訴訟法第349 條第1 項前段、第66條第1 項、
    第61條第1 項、第62條分別定有明文。而對於無訴訟能力之
    公司法人為送達者，應向當事人本人或其法定代理人之住居
    所、事務所或營業所行之，此觀民事訴訟法第127 條第1 項
    及第136 條規定自明（最高法院93年度台上字第948 號著有
    判決可供參照）。
三、查本件上訴人即被告乙○○（兼上訴人即被告自傑營造工程
    有限公司之代表人）戶籍地位於高雄市新興區○○○路222
    巷38號；上訴人即被告甲○○（兼上訴人即被告柳登營造有
    限公司之代表人）戶籍地位於高雄市○○區○○街3 號，此
    有戶役政個人基本資料查詢結果2 紙在卷可憑。本件判決於
    96年1 月4 日依上開戶籍地址送達時，均由上開二人本人分
    別親自收受送達，亦有本院送達回證2 紙可稽（見本院卷二
    第17頁、第23頁）。上訴人即被告乙○○（兼上訴人即被告
    自傑營造工程有限公司之代表人）、上訴人即被告甲○○（
    兼上訴人即被告柳登營造有限公司之代表人）竟遲至96年7
    月24日、同年月25日分別向臺灣高等法院高雄分院提出上訴
    狀，嗣經該院轉送本院辦理等情，則有刑事上訴狀2 紙及上
    載收文戳章在卷可稽，揆諸前揭說明，顯已逾上訴期間而不
    合法，其上訴即屬違背法律上之程式，且無從補正，爰不經
    言詞辯論，逕以裁定駁回。
三、據上論斷，應依刑事訴訟法第455 條之11、第362 條前段裁
    定如主文。
中　　華　　民　　國　　96　　年　　8 　　月　　16　　日
                  刑事第一庭    法  官  羅培毓
以上正本證明與原本無異。
如不服本裁定應於收受送達後五日內向本院提出抗告書狀敘述抗
告之理由抗告於台灣高等法院高雄分院。
中　　華　　民　　國　　96　　年　　8 　　月　　16　　日
                                書記官  張儷薾
